【裁判字號】    98,訴,1467
【裁判日期】    990121
【裁判案由】    違反毒品危害防制條例
【裁判全文】
臺灣屏東地方法院刑事判決              98年度訴字第1467號
公  訴  人  臺灣屏東地方法院檢察署檢察官
被      告  甲○○
上列被告因違反毒品危害防制條例等案件，經檢察官提起公訴（
98年度毒偵字第1463號），被告於準備程序中就被訴事實為有罪
陳述，經本院告知簡式審判程序之旨，並聽取當事人意見後，本
院合議庭裁定由受命法官獨任依簡式審判程序審理，判決如下：
    主  文
甲○○施用第一級毒品，處有期徒刑拾月，扣案沾黏海洛因之藥
鏟壹支沒收銷燬之。又施用第二級毒品，處有期徒刑陸月，扣案
第二級毒品甲基安非他命貳包（驗後淨重：零點玖零貳、貳點壹
壹陸公克）沒收銷燬之，扣案空夾鍊袋壹個沒收。應執行有期徒
刑壹年貳月，扣案沾黏海洛因之藥鏟壹支、第二級毒品甲基安非
他命貳包（驗後淨重：零點玖零貳、貳點壹壹陸公克）均沒收銷
燬之，扣案空夾鍊袋壹個沒收。
    事  實
一、甲○○前於民國97年間，因施用毒品案件，經法院裁定送觀
    察勒戒後，認無繼續施用毒品傾向，而於97年7 月16日執行
    完畢，並經臺灣屏東地方法院檢察署檢察官以97年度毒偵字
    第322 號為不起訴處分確定。詎其仍不知悔改，明知海洛因
    、甲基安非他命業經公告列為毒品危害防制條例之第一級、
    第二級毒品，不得持有、施用，竟基於施用第一級毒品之犯
    意，於98年8 月14日某時許，在不詳處所，以將海洛因粉末
    摻入所有香菸後點燃吸食煙霧之方式，施用第一級毒品海洛
    因1 次。另基於施用第二級毒品之犯意，於前開施用第一級
    毒品犯行時間外之98年8 月14日某時，在不詳處所，以將甲
    基安非他命放入所有玻璃球內燒烤後吸食煙霧之方式，施用
    第二級毒品甲基安非他命1 次。嗣於98年8 月15日23時35分
    許，為警在屏東縣恆春鎮○○路段攔檢盤查甲○○，並起出
    所持沾黏海洛因之藥鏟1 支、第二級毒品甲基安非他命2 包
    （驗後淨重：0.902 、2.116 公克）、空夾鍊袋1 個，後經
    其同意採集尿液送驗，結果呈現可待因、嗎啡及甲基安非他
    命陽性反應，始悉上情。
二、案經屏東縣政府警察局恆春分局報告臺灣屏東地方法院檢察
    署檢察官偵查起訴。
    理  由
一、本件係依刑事訴訟法第273 條之1 第1 項行簡式審判程序，
    其證據調查依同法第273 條之2 所定原不受審判外陳述排除
    之限制；又被告對於卷內各項證據亦不爭執證據能力，復無
    事證顯示有何違法取得或類此瑕疵之情，故卷內所列各項證
    據，自均有證據能力，合先敘明。
二、上揭犯罪事實，業經被告於本院審理中全數坦承不諱（見本
    院99年1 月7 日審判筆錄第4 頁），復據前開採尿檢驗結果
    ，亦呈可待因、嗎啡及甲基安非他命陽性反應，有臺灣檢驗
    科技股份有限公司濫用藥物尿液檢驗報告、被告之尿液送驗
    代號與姓名對照表等件為憑（見偵卷第10頁、警卷第15頁）
    。另外尚有查獲施用毒品案件報告表所示查獲情形在卷可參
    （見警卷第2 頁），以及扣案沾黏海洛因之藥鏟1 支、第二
    級毒品甲基安非他命2 包（驗後淨重：0.902 、2.116公克
    ）、空夾鍊袋1 個可資佐證，此有高雄醫學大學附設中和紀
    念醫院檢驗報告1 份足稽（見本院卷第20-23 頁）。是被告
    雖因記憶之故，無從精確自白施用毒品細節，然其於為警採
    尿查獲前確有所述施用毒品行為，既有前開證據互核勾稽，
    自堪認屬實。從而本件事證皆已明確，被告犯行洵足認定，
    應依法論科。
三、查被告前因施用毒品案件，經法院裁定送觀察勒戒執行等情
    ，業如前述，並有前案紀錄表、刑案資料查註紀錄表各1 份
    可考，其於觀察勒戒執行完畢後，5 年內再犯本件施用毒品
    罪，應依毒品危害防制條例第23條第2 項予以追訴。按海洛
    因、甲基安非他命分別係毒品危害防制條例第2 條第2 項第
    1 款、第2 款所定第一級、第二級毒品。核被告所為，係犯
    毒品危害防制條例第10條第1 項之施用第一級毒品罪、同條
    第2 項之施用第二級毒品罪。被告持有毒品之低度行為均應
    被施用之高度行為所吸收，不另論罪。被告所犯上開2 罪間
    ，犯意個別、行為互殊，應分論併罰。爰審酌被告已因施用
    毒品案件，經法院裁定送觀察勒戒，卻一再溺於毒害，屢因
    施用毒品而遭查獲（後於98年12月9 日經臺灣高等法院高雄
    分院以98年度上訴字第1382號判處應執行有期徒刑1 年2 月
    、98年12月10日經最高法院以98年度台上字第7338號[ 原審
    案號：臺灣高等法院臺南分院98年度上訴字第880 號] 判處
    應執行有期徒刑8 月），如今猶犯下本案，顯然未因歷次偵
    審程序而記取教訓，實不宜寬貸，惟念及被告尚能坦然面對
    司法、供承己身罪行不諱，犯後態度非劣等一切情狀，各量
    處如主文所示之刑，併依法定應執行刑，以資懲儆。
四、扣案藥鏟1 支經送驗結果，呈現海洛因陽性反應，有上開檢
    驗報告可參（見本院卷第23頁），該物因沾黏毒品故與之附
    和，無法析離，自應一體視為查獲被告本件施用第一級毒品
    罪之扣案毒品，依毒品危害防制條例第18條第1 項前段宣告
    沒收並銷燬之。扣案第二級毒品甲基安非他命2 包（驗後淨
    重：0.902 、2.116 公克），為查獲被告本件施用第二級毒
    品罪之扣案毒品，有上開檢驗報告可參（見本院卷第20-21
    頁），而該包裝用之塑膠袋因與毒品附和，無法析離，應併
    視為扣案毒品，均依毒品危害防制條例第18條第1 項前段宣
    告沒收銷燬之；至鑑驗耗損之毒品既已滅失，爰不另為沒收
    銷燬之諭知。扣案空夾鍊袋1 個，被告自承此係其所有預備
    供日後施用毒品時盛置甲基安非他命之用（見本院99年1 月
    7 日審判筆錄第4 頁），爰依刑法第38條第1 項第2 款宣告
    沒收。末查被告所有供其為本件施用第一級毒品犯行所用香
    菸，業經吸食燃罄，施用第二級毒品所用玻璃球則未扣案，
    且查獲前已遭丟棄而不復存在乙節，為被告於本院審理中供
    述明確（見本院99年1 月7 日審判筆錄第4 頁），自皆無宣
    告沒收之必要，附此敘明。
據上論斷，應依刑事訴訟法第273 條之1 第1 項、第299 條第1
項前段，毒品危害防制條例第10條第1 項、第2 項、第18條第1
項前段，刑法第11條前段、第51條第5 款、第38條第1 項第2 款
，判決如主文。
本案經檢察官曾士哲到庭執行職務
中    華    民    國    99    年     1    月    21    日
                  刑事第四庭    法  官  江振源
以上正本證明與原本無異
如不服本判決，應於判決送達後10日內向本院提出上訴書狀（應
附繕本），其未敘述上訴理由者，應於上訴期間屆滿後20日內補
提理由書狀於本院，上訴於臺灣高等法院高雄分院。
中    華    民    國    99    年     1    月    22    日
                                書記官  潘豐益
附錄本判決論罪科刑法條：
毒品危害防制條例第10條
施用第一級毒品者，處六月以上五年以下有期徒刑。
施用第二級毒品者，處三年以下有期徒刑。

司法院資訊處製作；財團法人民間司法改革基金會備份。
